

Alfonso Casajus Ponce

casajus.alfonso@gmail.com - +54 11 55828172 - Argentina, Buenos Aires

Sobre Mi

Soy desarrollador web Front End con 5 años de experiencia. También poseo conocimiento de back end con Node. js por lo que me considero versátil y capaz de resolver diferentes tipos de problemas. Me entusiasma estar en constante aprendizaje.

Linkedin: www.linkedin.com/in/alfonso-casajus-78b0a11b2

Github: https://github.com/AlfonsoCasajus

Email: casajus.alfonso@gmail.com

Experiencia laboral

Snappy Commerce (Plataforma digital)
Desarrollador Front-end

Abr 2020 - Dic 2023

Durante estos años fui parte del diseño, desarrollo e implementación de nuevas interfaces y funcionalidades para las plataformas de la empresa utilizando múltiples tecnologías incluyendo Vue.js, HTML, SCSS. Además tuve experiencia trabajando con la integración de diferentes APIs y colaboré con el equipo de desarrolladores de backend utilizando principalmente Node.js, Express.js y Axios.js. Por último ayudé a revisar código además de investigar, reproducir y corregir errores en numerosas situaciones.

Stack utilizado: Vue.js, Axios.js Typescript, Node.js, GraphQL, HTML, CSS, Javascript

Página de la empresa: https://snappycommerce.io/

Emprendimiento

Plataforma de Torneos (Organización de Torneos de E-Sports)

Desarrollador Full Stack, Project Manager Ene 2022 - Actualidad

Actualmente llevo adelante una organización encargada de realizar torneos de ESports para la cual cuento con una plataforma que está en constante desarrollo. Esto me permite administrar, mejorar y automatizar los diferentes torneos que realizamos.

Plataforma: https://elunderesports.com

Instagram del Proyecto: https://www.instagram.com/elunderesports

Algunas funcionalidades de la plataforma son:

- La gestión torneos nuevos y existentes (cupos disponibles, tamaño de los equipos, la disposición de los enfrentamientos iniciales, etc)
- Generar automáticamente las llaves y enfrentamientos en base a la configuración y la cantidad de equipos registrados en un torneo.
- Chatear con los equipos registrados
- Administrar todos los equipos y jugadores registrados en un torneo
- Distribuir automáticamente los puntos del ranking correspondiente al término de un torneo

Stack utilizado: Vue.js, Typescript, Nest.js, Prisma ORM, HTML, CSS

Proyectos de Práctica

Pokédex

Listado de Pokémones que permite buscar y seleccionar los favoritos utilizando la API de https://pokeapi.co

Stack: Vue.js, TypeScript

GitHub: https://github.com/AlfonsoCasajus/global-pokedex

Sliding Puzzle

Puzzle que permite mover una pieza a la vez hasta formar una imagen

Stack: Javascript, CSS, HTML, AnimeJS

GitHub: https://github.com/AlfonsoCasajus/sliding-puzzle

App de Gestión de Tickets

ABM para gestión de tickets

Stack: React.js, Typescript, Next.js, Mongo DB, Tailwind, HTML, CSS

GitHub: https://github.com/AlfonsoCasajus/ticketing-app

Video Club

Plataforma que permite administrar las peliculas disponibles y ver su informacion (premios, ranking, etc.)

Stack: Vue.js, Nuxt.js, Sass

GitHub: https://github.com/AlfonsoCasaius/verifarma-videoclub

Educación

Universidad de Belgrano (UB) Analista Informático (2019 - 2021) - Título intermedio de la carrera de Ingeniería Informática

CoderHouse

- Curso de Product Manager (2021)
- Curso de E-Commerce (2022)

Nivel de Inglés FCE (First Certificate in English)

Universidad de Rafaela (UNRaf) Diplomatura en Gestión de E-Sports (2022)

Total de tecnologías utilizadas

Vue.js, Nuxt.js React.js, Typescript, Nest.js, GraphQL, Node.js, Express.js, Prisma ORM, HTML, CSS, Next.js, Mongo DB, Tailwind, Javascript